# 请教陈版主，关于售后回租对应的折旧及税务问题

提问人：filov33 时间：2020-08-18 21:16:00
陈老师您好，我这两天学习了新租赁准则中对应的售后回租案例，有两个问题想向您请教：
1 、折旧问题：对于售后回租产生的使用权资产，后续是否应当折旧？折旧年限是否是剩余租赁期？还是整个资产使用期限？
我认为，按照实质重于形式的情况，应当折旧。但不知道为什么准则案例中，后续计量仅仅是提及摊销问题，没有提到折旧的问题
2 、折旧产生税会差异，后续计量是否应当确认递延所得税？
陈老师您在https://bbs.esnai.com/thread-5416232-1-1.html的回答中提及，在租赁开始日当天并未影响利润总额，不确认递延所得税。但随着后续计量，折旧的影响是否应当确认递延？另外对于后续摊销，财务费用影响会计利润，该部分金额在税务上是如何规定，是否可以税前扣除，或者产生新的暂时性差异？
非常感谢~！

回答人：chenyiwei
1 、售后回租如果形成使用权资产的，也应当计提折旧。使用权资产的折旧年限为按照准则规定确定的租赁期（考虑符合规定的续租选择权、解约选择权等）。
2 、税务上的规定并不是很清晰，建议咨询税务专业人士，并提示企业与主管税务机关沟通确认。
3 、“资产公允价值低于账面价值，但有第三方愿意以高于账面价值溢价收购”的原因是什么？该交易是否公允？是否涉及与其他交易之间构成一揽子交易的情况？